臺灣高雄地方法院刑事判決　　　　　　　94年度訴字第2323號
公　訴　人　臺灣高雄地方法院檢察署檢察官
被　　　告　乙○○
上列被告因毒品危害防制條例案件，經檢察官提起公訴（94年度
毒偵字第4452號），本院適用簡式審判程序判決如下：
    主  文
乙○○連續施用第一級毒品，累犯，處有期徒刑陸月，如易科罰
金，以參佰元折算壹日。扣案之第一級毒品海洛因壹包（淨重零
點零壹公克，空包裝重零點貳柒公克）沒收銷燬之。
    事  實
一、乙○○前於民國88年間因違反毒品危害防制條例案件，經本
    院以88年度毒聲字第8022號裁定送觀察、勒戒後，因認有繼
    續施用毒品傾向，經本院以88年度毒聲字第8561號裁定令入
    戒治處所施以強制戒治，嗣再經本院分別以89年度毒聲字第
    2546號及第7155號裁定停止戒治及撤銷停止戒治，於90年4
    月17日執行完畢釋放，並由臺灣高雄地方法院檢察署檢察官
    以90年度戒毒偵字第662號為不起訴處分；復於91年間再因
    施用毒品，經本院以91年度毒聲字第5462號裁定令入戒治處
    所施以強制戒治，嗣再以92年度毒聲字第2769號裁定停止戒
    治，而於92年5月23日出所，並經上開檢察署檢察官提起公
    訴，由本院以91年度訴字第2633號判處有期徒刑1年2月確定
    。又因竊盜案緀本院以91年度簡字第975號判處有期徒刑6
    月，與前開施用毒品案件定執行刑後，應執行有期徒刑1年6
    月，於93年9月7日縮短刑期假釋出監，並於93年10月31日假
    釋期滿，以已執行論。
二、詎乙○○於前受強制戒治執行完畢釋放後五年內，猶不知悔
    改，竟仍基於施用第一級毒品海洛因之概括犯意，於94 年3
    月間之某日起至同年5 月16日14時許止，在高雄市不詳地點
    之電動玩具店、公園廁所內等地，以針筒注射方式，平均3
    至4日施用1次，連續施用第一級毒品海洛因多次。嗣經警於
    94年5月16日20時許，在高雄市前金區○○○路203號前，因
    見乙○○形跡可疑，查詢其身份時，經乙○○主動向員警自
    首上開施用毒品犯行而願接受裁判，並交出第一級毒品海洛
    因1小包，始悉上情。
三、案經乙○○自首後由高雄市政府警察局保安警察大隊報請臺
    灣高雄地方法院檢察署檢察官偵查起訴。
    理  由
壹、程序部分
    本件被告乙○○所犯係死刑、無期徒刑、最輕本刑為三年以
    上有期徒刑以外之罪，其於準備程序中就前揭被訴事實為有
    罪之陳述，經受命法官告知簡式審判程序之旨，並聽取公訴
    人、被告之意見後，本院認無不得或不宜改依簡式審判程序
    進行之處，爰依刑事訴訟法第二百七十三條之一第一項、第
    二百八十四條之一，裁定本件由受命法官獨任進行簡式審判
    程序，合先敘明。
貳、實體部分
一、前揭事實，業據被告乙○○於警詢、偵查中及本院審理時坦
    承不諱，且被告於94年5 月16日於警局所採集之尿液，經送
    高雄市立凱旋醫院鑑驗結果，呈嗎啡陽性反應（海洛因在人
    體內代謝成嗎啡，係檢驗其尿液中嗎啡反應），有前揭醫院
    94 年5月23日濫用藥物尿液檢驗報告1紙在卷可稽，並有扣
    案之第一級毒品海洛因1包可資佐證；扣認之毒品海洛因經
    送請法務部調查局鑑驗結果，確含第一級毒品海洛因成分（
    淨重0.01公克，空包裝重0.27公克），有該局94年7月13日
    調科壹字第220020421號鑑定通知書乙件在卷可憑；是被告
    上開自白與事實相符，自可採為認定犯罪事實之證據。
二、被告前因施用毒品，經本院以88年度毒聲字第8022號裁定送
    觀察、勒戒，因認有繼續施用毒品傾向，經本院以88年度毒
    聲字第8561號裁定令入戒治處所施以強制戒治，嗣再經本院
    分別以89年度毒聲字第2546號及第7155號裁定停止戒治及撤
    銷停止戒治，於90年4 月17日執行完畢釋放，並由臺灣高雄
    地方法院檢察署檢察官以90年度戒毒偵字第662 號為不起訴
    處分等情，有臺灣高等法院被告前案紀錄表、臺灣高雄地方
    法院檢察署刑案資料查註紀錄表及全國施用毒品案件紀錄表
    在卷足憑，被告確係於前受強制戒治執行完畢釋放後五年內
    ，再為本件施用第一級毒品之犯行；是本件事證明確，被告
    犯行洵堪認定。
三、按海洛因為毒品危害防制條例第2 條2 項第1 款所規定之第
    一級毒品，被告施用海洛因，核其所為，係犯毒品危害防制
    條例第10條第1 項施用第一級毒品罪。被告持有第一級毒品
    ，復進而施用，其持有第一級毒品之低度行為，為施用之高
    度行為所吸收，不另論罪；被告多次施用第一級毒品之犯行
    ，時間緊接，所犯罪名相同，顯係出於概括之犯意反覆為之
    ，為連續犯，應依刑法第56條之規定以一罪論，並加重其刑
    。被告因施用毒品案件，經本院以91年度訴字第2633號判處
    有期徒刑1年2月確定，又因竊盜案經本院以91年度簡字第
    975 號判處有期徒刑6月，二罪定執行刑後，應執行有期徒
    刑1年6月，於93年9月7日縮短刑期假釋出監，並於93年10月
    31日假釋期，以已執行論，其於執行完畢五年內再犯本件有
    期徒刑以上之罪，為累犯，應加重本刑至二分之一，並遞加
    之。被告於有偵查犯罪職權之公務員知悉上開施用毒品犯行
    前，自承犯罪而願接受裁判，業據證人即高雄市政府警察局
    保安警察大隊員警甲○○於本院審理時到庭證述明確，已符
    合刑法第62條自首之規定，應依該條規定減輕其刑，並先加
    後減。爰審酌被告一再施用毒品，顯見其意志不堅，無法戒
    絕毒癮，惟念其施用毒品乃自戕一己之身體健康，尚未害及
    他人，且自首犯罪，尚知悔悟等一切情狀，量處如主文所示
    之刑，並諭知易科罰金之折算標準，以示懲儆。又扣案之第
    一級毒品海洛因1包，經檢驗結果確呈現海洛因陽性反應，
    已如前述，且該包裝因與其內之毒品無法析離，應將之同視
    為第一級毒品，不問屬於被告與否，均應依毒品危害防制條
    例第18條第1項前段規定宣告沒收銷燬之。
據上論斷，應依刑事訴訟法第273 條之1 第1 項、第299 條第1
項前段，毒品危害防制條例第10條第1 項、第18條第1 項前段，
刑法第11條前段、第56條、第47條、第62條，罰金罰鍰提高標準
條例第1條前段、第2條，判決如主文。
中　　華　　民　　國　　94　　年　　8 　　月　　31　　日
                    刑事第四庭    法　官  李  蓓
以上正本證明與原本無異。
如不服本判決，應於收受送達後10日內向本院提出上訴書狀（應
附繕本）。
中　　華　　民　　國　　94　　年　　9 　　月　　2 　　日
　　　　　　　　　　　　　　　    書記官  何慧娟
附錄本判決論罪科刑法條：
毒品危害防制條例第10條第1項
施用第一級毒品者，處 6 月以上 5 年以下有期徒刑。
